# 请教陈版！递延所得税负债的确认

提问人：上善若水乔 时间：2019-11-30 06:30:22
请教陈老师~~ 陈老师，我遇到一个客户是做化学品大宗商品贸易的，因此毛利率较低，由于化学品市场价格以及市场需求都较为波动，未来是否可以盈利不确定性很高，公司同时购买了期货以对冲价格波动风险 (但是不做套期会计)。目前遇到如下问题，
1 ）公司根据市场公允价格评估，期末对存货计提了大额的存货跌价准备，公司连续两年出现税前亏损，且受化学品市场波动，经营情况不明确，因此没有就存货跌价准备确认递延所得税资产。对此，我认为公司的判断合理。
2 ）由于现货市场上，确认了存货损失，但是其持仓的期货有大额的公允价值变动收益，该收益由于是为实现受益，因此在汇算清缴时会进行纳税调减。目前比较困惑的是，是否需要就该部分公允价值变动收益确认递延所得税负债？会计准则中有关于递延所得税资产确认的规定，但是好像没有关于递延所得税负债的。我的想法是，既然公司认为未来经营不确定，是否代表在期货平仓时点，即使时已实现的收益，也无法保证当期财务报表是税前利润/应纳税所得额，因此也不需要确认递延所得税负债？

回答人：chenyiwei
1 、基于“谨慎确认递延所得税资产、足额确认递延所得税负债”的要求，对上述期货持仓的公允价值变动收益所导致的应纳税暂时性差异，应确认递延所得税负债。
2 、如果能够合理确定该公司在可预见的未来，应纳税所得额不会是正数，则这部分应纳税暂时性差异转回时不会导致实际的纳税义务产生，相当于耗用了此前的可抵扣亏损，因此在这种情况下，可在不超过已确认的递延所得税负债的限度内，确认与可抵扣亏损相关的递延所得税资产，对应贷记 “所得税费用——递延所得税费用”。